臺灣桃園地方法院民事簡易判決
110年度桃保險簡字第83號
原      告  南山產物保險股份有限公司

法定代理人  蔡漢凌  


訴訟代理人  徐啟峰  
            謝翰醇  
            生瑞揚  
被      告  劉興儒  
上列當事人間請求損害賠償事件，本院於民國111年2月24日言詞
辯論終結，判決如下：
    主    文
一、被告應給付原告新臺幣566,300元，及自民國一一○年六月三
    十日起至清償日止，按年息百分之五計算之利息。
二、訴訟費用（除減縮部分）由被告負擔。
三、本判決得假執行。
    事實及理由
壹、程序方面：
一、按簡易訴訟之訴狀送達後，原告不得將原訴變更或追加他訴
    ，但擴張或減縮應受判決事項之聲明者，不在此限，民事訴
    訟法第436 條第2 項適用第255 條第1 項但書第3 款定有明
    文。經查，原告起訴請求：「被告應給付原告新臺幣（下同
    ）989,450元，及自起訴狀繕本送達翌日起至清償日止，按
    週年利率5 ％計算之利息」（見本院卷第3頁），嗣於民國11
    1 年2月24日言詞辯論期日變更訴之聲明為：「被告應給付
    原告566,300元，及自繕本送達翌日起至清償日止，按週年
    利率5 ％計算之利息」（見本院卷第83頁背面），核為減縮
    應受判決事項之聲明，應予准許。
二、被告經合法通知，無正當理由未於言詞辯論期日到場，核無
    民事訴訟法第386條所列各款情形，爰依原告之聲請（見本
    院卷第83頁背面），由其一造辯論而為判決。
貳、實體方面：
一、原告主張：被告於108年6月14日4時14分許前某時，駕駛車
    牌號碼000-00號營業小客車（下稱肇事車輛），沿國道二號
    高速公路由東往西行駛，行經國道二號2.9公里西向中外車
    道時，因車輛故障而停放在道路上，然被告未放置警示標誌
    等安全措施，後於108年6月14日4時14分許，原告所承保，
    並由訴外人林宏益駕駛之車牌號碼000-0000號自用小客車（
    下稱系爭車輛）自同向中外車道後方駛至，訴外人林宏益亦
    疏未注意車前狀況，兩車因而發生碰撞，致系爭車輛受有損
    害，而系爭車輛必要修繕金額至少為1,144,254元，趨近於
    系爭車輛於上開事故時之市價1,150,000元，原告因而認定
    系爭車輛全損而給付訴外人即被保險人張文惠1,477,000元
    ，後原告將系爭車輛報廢拍賣獲取63,500元，今原告願以系
    爭車輛於上開事故時之市價1,150,000元之七成作為損害賠
    償金額計算基準，並自認三成之過失後，爰依侵權行為及保
    險代位之法律關係，提起本件訴訟，並聲明：如主文第1 項
    所示。
二、被告經合法通知，未於言詞辯論期日到場，亦未提出書狀作
    何聲明或陳述。
三、按故意或過失，不法侵害他人之權利者，負損害賠償責任；
    汽車、機車或其他非依軌道行駛之動力車輛，在使用中加損
    害於他人者，駕駛人應賠償因此所生之損害，民法第184 條
    第1 項前段、第191 條之2 本文分別定有明文。又汽車停車
    時，應依下列規定：汽車發生故障不能行駛，應即設法移置
    於無礙交通之處，在未移置前或移置後均應依下列規定豎立
    車輛故障標誌，車輛駛離現場時，應即拆除：二、在行車時
    速逾四十公里之路段，應豎立於車身後方三十公尺至一百公
    尺之路面上，車前適當位置得視需要設置，道路交通安全規
    則第112條第4項第2款亦定有明文。經查，原告主張前開事
    實，有報廢汽車買賣契約書、道路交通事故調查表㈠、調查
    報告表㈡、道路交通事故現場圖、談話紀錄表、調查筆錄、
    車輛異動登記書、本院111年2月24日勘驗筆錄及暨現場照片
    、車輛維修照片等（見本院卷第18至24頁、第27、29頁、第
    35至52頁、第83頁背面）在卷可佐；又被告已於相當時期受
    合法通知，既未於言詞辯論期日到場，復未提出任何準備書
    狀以供本院審酌，依民事訴訟法第436條第2項適用第280條
    第3 項前段準用第1 項前段之規定，視同自認原告之主張，
    自堪信原告之主張為真正。則原告請求被告負侵權行為損害
    賠償責任，應屬有據。
四、按負損害賠償責任者，除法律另有規定或契約另有訂定外，
    應回復他方損害發生前之原狀；不能回復原狀或回復顯有重
    大困難者，應以金錢賠償其損害，民法第213 條第1 項及第
    215 條分別定有明文。經查，系爭車輛為104年5月出廠乙情
    ，有行車執照（見本院卷第7頁）在卷可參，而系爭車輛受
    損之修復費用經估價至少為1,144,254元，此有奧迪北區股
    份有限公司出具之估價單（見本院卷第11至17頁）在卷可佐
    ，而交易市場與系爭車輛同年份、款式之車輛之市價約為1,
    150,000元，有權威車訊市價表（見本院卷第79頁）在卷可
    參，足悉如逕為修復系爭車輛，該修復費用已與系爭車輛之
    殘值趨近，可認系爭車輛回復顯有重大困難。而中古車價格
    本因駕駛情況、行駛里程數、保養狀況、有無發生事故等因
    素而浮動，而今原告以系爭車輛於上開事故時之市價1,150,
    000元之七成作為損害賠償金額計算基準，並自認三成之過
    失而請求被告賠償566,300元，本院綜合考量系爭車輛之外
    觀、顏色、性能等因素，依民事訴訟法第222 條第2 項之規
    定，認定原告主張被告賠償566,300元，尚屬適當。從而，
    原告請求被告給付566,300元，與法有據，應予准許。
五、末按給付無確定期限者，債務人於債權人得請求給付時，經
    其催告而未為給付，自受催告時起，負遲延責任。其經債權
    人起訴而送達訴狀，或依督促程序送達支付命令，或為其他
    相類之行為者，與催告有同一之效力；又遲延之債務，以支
    付金錢為標的者，債權人得請求依法定利率計算之遲延利息
    ，而應付利息之債務，其利率未經約定，亦無法律可據者，
    週年利率為5 ％，民法第229 條第2 項、第233 條第1 項前
    段及第203 條分別定有明文。查，本件原告請求被告給付56
    6,300元部分，係以支付金錢為標的，且無確定期限，又未
    約定利息，則被告應自受催告時起，負遲延責任，則原告就
    上述得請求之金額，併請求自起訴狀繕本送達被告之翌日即
    110 年6 月30日（見本院卷第54頁）起至清償日止，按年息
    5 ％計算之利息，同屬有據。
六、從而，原告依侵權行為及保險代位之法律關係，請求被告給
    付如主文第1 項所示，為有理由，應予准許。
七、本件原告勝訴部分，係依民事訴訟法第427 條適用簡易訴訟
    程序所為被告敗訴之判決，爰依同法第389 條第1 項第3 款
    規定，職權宣告假執行。
八、訴訟費用負擔之依據：民事訴訟法第78條。
中　　華　　民　　國　　111 　年　　3 　　月　　11　　日
                  桃園簡易庭  法  官  顏嘉漢
以上為正本係照原本作成。
如不服本判決，應於送達後20日內，向本院提出上訴狀並表明上
訴理由，如於本判決宣示後送達前提起上訴者，應於判決送達後
20日內補提上訴理由書（須附繕本）。
如委任律師提起上訴者，應一併繳納上訴審裁判費。   
中　　華　　民　　國　　111 　年　　3 　　月　　11　　日
                              書記官  楊上毅